臺灣臺南地方法院民事判決
109年度訴字第1347號
原      告  吳○○

訴訟代理人  蕭麗琍律師
被      告  許○○


訴訟代理人  李孟哲律師
上列當事人間請求侵權行為損害賠償事件，經本院於民國110年3
月16日言詞辯論終結，茲判決如下：
    主    　文
被告應給付原告新臺幣捌拾萬元，及自民國一百零九年九月十一
日起至清償日止，按年息百分之五計算之利息。
訴訟費用新臺幣捌仟柒佰元由被告負擔。
本判決於原告以新臺幣貳拾陸萬柒仟元供擔保後，得假執行。但
被告如以新臺幣捌拾萬元為原告預供擔保，得免為假執行。
    事實及理由
一、原告起訴主張：原告與配偶即證人丙○○於民國100年12月24
    日結婚，婚後育有3名未成年子女，婚姻關係迄今仍存續中
    。而被告與丙○○均爲保險從業人員，且自107年間擔任丙○○
    所參加球隊之經理，明知丙○○爲有配偶之人，竟自108年2月
    起至109年7月止與丙○○交往，並自108年3月起至109年6月止
    ，分別在被告位於臺南市永康區崑山國小附近租屋處，及被
    告與丙○○在108年7月間合購之臺南市○○區○○○路000○0號12樓
    之2住處（下稱系爭房屋），陸續為性行為10數次。被告得
    知原告發現其與丙○○之姦情後，竟未自我反省收歛其行爲，
    反而提供意見擬具離婚協議書，慫恿丙○○與原告離婚，甚至
    明目張膽以通訊軟體Line嗆原告「該自我檢討」、「好好認
    清自己吧」、「他的心不在你那」等語刺激原告，造成原告
    精神上受有嚴重痛苦。則被告前揭所為顯然置婚姻家庭觀念
    於不顧，已逾越與有配偶之異性往來應遵守之分際，非社會
    一般通念所能容忍，且已破壞原告婚姻共同生活之圓滿安全
    及幸福之程度，乃故意不法侵害原告配偶權身分法益，悖於
    善良風俗，而屬情節重大等情，爰依民法第184條第1項及第
    195條之規定，求為判命如主文所示之判決等語。
二、被告則以：
  ㈠被告因從事人壽保險工作，於108年2月21日接觸從事產險業
    務之證人丙○○，適被告於同年月24日發生車禍，以電話請教
    丙○○如何處理車禍相關理賠事宜，丙○○未誠實告知被告其已
    婚身份，僅稱已離婚有小孩，並伺機對被告展開追求，使當
    時單身年少不更事之被告掉入丙○○所預設之愛情騙局中，此
    可由丙○○在108年9月間之臉書感情狀況欄中記載「與CaraWu
    （即原告英文名字）離婚」等語可證明被告所述實在。
  ㈡直自108年10月初，被告從丙○○臉書中發現原告參與其家庭日
    活動，因而質疑原告與其關係，丙○○始承認其與原告感情不
    好，原告不洗澡，不照顧家庭孩子，也不侍奉婆婆，雙方因
    為個性不合、生活習慣及價值觀差異甚大，婚姻無法繼續走
    下去，之前即與原告洽談離婚細節，應該很快就可以辦離婚
    了等語，被告因為丙○○之欺騙，情緒幾近崩潰，因不想介入
    別人的家庭，決意與丙○○結束彼此關係，丙○○則稱其與原告
    婚姻關係快要結束，請被告給其機會，被告因經不起丙○○苦
    苦哀求，僅同意在原告與丙○○婚姻關係存續期間，與丙○○當
    一般朋友。
  ㈢丙○○為挽回被告之信任，乃自108年10月21日起，陸續交付被
    告有關丙○○與其母及原告間之對話錄音，及丙○○與原告間之
    Line通訊軟體對話截圖，證明其確實與原告進行離婚事宜，
    而由丙○○交付之前揭錄音譯文及Line對話截圖内容，已說明
    丙○○和原告2人係因個性、生活習慣及價值觀等差異，婚姻
    早已產生破裂，非如原告所稱係被告之因素導致婚姻破碎。
    且以前揭LINE對話截圖中，原告已分別在108年10月21日、
    同年11月26日、109年1月18日向丙○○提及「已經沒有感情的
    生活，我也不要了…你們…以後可以…好好在一起，帶她去哪
    兒就去哪兒。」、「我的行為讓你足以外遇，那我也無話可
    說，我說了你有更好的對象，我祝福你。」、「…你說你回
    不來了，我也不得不放手，我沒有權利阻止你追求你的幸福
    ，所以我祝福你們…」等語，甚至原告於108年12月24日以LI
    NE通訊軟體與被告聯絡，對話中表示「我用剩的，妳愛就拿
    去」等語，已表達同意被告與丙○○間男女朋友關係之交往。
  ㈣丙○○曾向被告出示其草擬好如原告證物三之離婚協議書草稿
    ，陳稱掛在原告名下之保單及定存單，所有保費及款項均係
    丙○○所支出，所以請有壽險背景之被告幫忙在上開離婚協議
    書內潤筆，原告主張被告曾慫恿丙○○與原告離婚，並非事實
    。另原告截取兩造於108年12月24日之部分LINE對話紀錄，
    置前後對話於不顧，主張被告對其嗆聲，致其精神痛苦不堪
    云云，顯然斷彰取義，誇大其詞。
  ㈤被告前受丙○○矇騙，不知其與原告有婚姻關係，而與丙○○交
    往，嗣於108年10月初得知丙○○與原告有婚姻關係後，即決
    意結束與丙○○間之男女朋友關係，嗣後因原告LINE對話紀錄
    中對被告稱「我用剩的，妳愛就拿去」等語，表明祝福丙○○
    與被告間之交往，再加上丙○○更加積極展開追求，二人始維
    持較為一般朋友熱絡之往來，惟期間未曾與丙○○有過性關係
    。被告事前既不知丙○○為有配偶之人，且從丙○○臉書登載之
    訊息，確認丙○○與原告已離婚，縱二人間有原告證物二、七
    、八所示之親密照片，及原證九的LINE對話截圖，均係原告
    同意被告與丙○○交往後所為，原告事前既同意被告與丙○○交
    往，事後以被告與丙○○交往，主張侵害其配偶權，洵屬無據
    。
　㈥丙○○如原證五、原證六之保險要保書，係於108年12月9日、1
    09年3月31日所填載，當時被告已知悉丙○○與原告尚有婚姻
    關係，因此被告於要保書中將丙○○婚姻狀況勾選為「已婚」
    ，並不足以推論被告自始即知悉丙○○與原告之婚姻一直存續
    。
  ㈦原告私下對丙○○稱被告為「許效舜」或「玉玲瓏」，被告與
    丙○○對話時，亦會稱原告為「破麻」，惟兩造均未直接以上
    開稱謂稱呼對方。至於原證十一中被告要丙○○叫原告搬出去
    等語之對話，係108年10月間被告獲悉丙○○與原告仍有婚姻
    關係，被告因遭欺騙感情幾近崩潰，痛罵丙○○全家會有報應
    ，恨不得去死一死，丙○○為安撫被告，表示其夫妻二人早已
    協談離婚事宜，最後僅剩金額部分未談妥，且早晚會要原告
    搬出去，惟因原告一直未搬出去，其與丙○○始有原證十一之
    對話，原告刻意忽略其與丙○○間婚姻關係已難維持，長久協
    談離婚，且因需索金額過高，丙○○未能接受之事實，主張並
    不可採。
　㈧被告與丙○○交往期間，丙○○屢有暴力行為，被告於109年5月3
    0日向丙○○提出分手時，丙○○因不同意，竟出手毆打被告兩
    巴掌，並用腳踹被告，致被告嘴巴咬合受傷及身體多處瘀青
    ，被告當時已打算結束雙方關係，為使彼此就合購房屋產權
    單純化，就丙○○出資部分，經第三人調解後，雙方同意由被
    告給付50萬元予丙○○，丙○○因而於109年6月18日塗銷房子之
    預告登記，但丙○○嗣後與原告仍陸續恐嚇被告，並恫嚇被告
    索求20萬元，甚而於109年7月5日晚上侵入被告住處，在被
    告客廳、臥室門前撒冥紙、撒白包放訃聞，丙○○後仍不斷恐
    嚇被告，要被告賠其錢、要被告任職之公司主管向其道歉，
    否則要讓被告任職之公司雞飛狗跳，要讓被告身敗名裂，要
    把被告搞到垮，並恐嚇被告全家生命安全。而原告於109年6
    月1日搬出丙○○家門後，回頭與丙○○聯手共同攻擊被告，原
    告於同年6月23日打電話到被告任職之公司，要求公司嚴懲
    被告，否則要在網路爆料公社爆料，並於同年7月5日晚上與
    丙○○入侵被告住處後，於當晚10時46分傳送丙○○母親靈堂現
    場照片予被告，並留言：「小三乙○○小姐高興了嗎？」；同
    年7月15日原告以丙○○之手機與被告通話，被告問：「所以
    丙先生之前都是騙我的嗎？」，原告回稱：「啊妳就好騙啊
    」等語，以上實可合理懷疑原告與丙○○共同設局欺騙被告外
    ，且涉嫌共同恐嚇、入侵被告住宅，被告為此已向警方提告
    其二人共同妨害自由，現正由臺灣臺南地方檢察署以109年
    度偵字第14426號偵查中，丙○○及原告得知被告提告後，旋
    即由原告於109年8月向鈞院提起本訴，顯見丙○○因與被告分
    手交惡，已對被告懷恨在心，其於鈞院所為證述，必然偏袒
    原告，不足採信。
　㈨另被告加入球隊時，與證人甲○○不相識，亦未經由證人甲○○
    向被告介紹丙○○或其他球員，且球員來自不同職業、領域、
    家庭，加入球隊，意在打球，至於婚姻狀況等屬於個人隱私
    事項，被告於剛加入球隊時，與其他球員不熟，並不會直接
    詢問或由其他球員介紹彼此之婚姻狀況，球員與球員間，均
    係經由球賽或活動，慢慢熟悉，若非互動頻繁，交情甚好者
    ，亦僅於球場活動之接觸而已，並無深交，因此，若輕率言
    及他人之婚姻狀況，非但有侵犯他人隱私之虞，非但冒失，
    亦有失社交禮儀，是證人甲○○稱被告剛加入時，經由其介紹
    丙○○，並說明丙○○之婚姻狀況乙節，並不實在，且與經驗法
    則不符，被告堅決否認。且證人甲○○證稱其與丙○○交情親如
    兄弟，尚未曾詢問丙○○與被告間之交往，或丙○○私下如何向
    被告說明其婚姻狀況等情，則其稱曾將交情不如其與丙○○之
    其他球員婚姻狀況等個人隱私，公開介紹給被告，所證已前
    後矛盾，不足憑採。
  ㈩被告與丙○○合購之房屋，係於108年7月1日登記在被告名下，
    同年月下旬辦理預告登記給丙○○時，因工作關係，被告人在
    外地，乃將相關證件交付丙○○，由丙○○持去交予代書辦理預
    告登記事宜，因此，被告當時並未見過丙○○個人身分資料，
    自然無從知悉其身分證配偶欄之資料。另被告與丙○○於109
    年6月間塗銷預告登記事宜，無須被告個人身分資料，且該
    項塗銷預告登記係由丙○○自己辦理（至於丙○○係親自送件辦
    理，或委託他人辦理，被告不得而知）。
　原告係在百貨公司精品櫃擔任銷售人員，因疫情關係，百貨
    業及諸多行業均受到嚴重之影響，致業績下滑，原告主張因
    丙○○與被告發生外遇，導致其身心受創，影響工作，業績下
    滑，無端牽扯被告，實難令被告苟同。另原告與丙○○育有3
    名子女，平日均係由原告婆婆照顧，原告婆婆過世後，無人
    照顧其子女，原告因而向任職公司申請育嬰留職，卻將在家
    照顧子女之事歸究於被告，洵屬無理。
　並聲明：　
  ⒈原告之訴及假執行之聲請均駁回。
  ⒉如受不利益之判決，請准被告提供擔保免為假執行。
三、本件原告主張其與配偶即證人丙○○於100年12月24日結婚，
    婚後育有3名未成年子女，婚姻關係迄今仍存續中，而被告
    於108年2月間至同年9月間與丙○○交往為男女朋友，兩人曾
    於108年7月1日合購坐落臺南市○○區○○段0000○號建物即門牌
    號碼臺南市○○區○○○路000○0號00樓之0之系爭房屋，登記在
    被告名下，被告並於108年7月29日就系爭房屋為丙○○為預告
    登記，且由丙○○於109年6月18日塗銷系爭房屋之預告登記等
    情，業據原告提出戶口名簿影本，被告提出系爭房屋之臺南
    地籍異動索引為證，並經本院依職權向臺南市永康地政事務
    所調閱系爭房屋為預告登記及塗銷預告登記之資料後查證屬
    實，且為被告所不爭執，應堪信為真正。
四、法院得心證之理由：
　㈠原告主張被告明知證人丙○○為有婦之夫，卻仍自108年2月起
    至109年7月間與丙○○交往成為男女朋友關係，並自108年3月
    起至109年6月止，先後於被告位於臺南市永康區崑山國小附
    近租屋處及被告與丙○○合購之系爭房屋內與丙○○發生性行為
    共達10餘次，而有侵害原告配偶權之身分法益之侵權行為等
    情，雖為被告所否認，並以前揭情詞置辯，然查：
　⒈原告主張之前揭事實，業據證人丙○○於本院109年12月29日言
    詞辯論期日中證述明確（見本院卷第189頁至第192頁），核
    與原告所提出被告於109年5月30日傳訊給丙○○之LINE對話內
    容：「你說為什麼我們沒避孕但也沒懷孕」、「肯定是你的
    問題啊」、「一定是你的問題」、「有年紀精子沒力」，被
    告提及與丙○○間有性行為等語（見本院卷第165頁）相符。
    又丙○○所證：其係壘球隊隊員，在該球隊中與在107年加入
    球隊擔任經理之被告認識，被告於108年2月間與其交往時已
    知其為已婚身份等情，亦核與證人即同球隊隊員甲○○所證：
    「（被告在107年5月擔任球隊經理後，是否知道丙○○是有婦
    之夫？）知道，因為我都有跟被告介紹所有球隊成員，還有
    他們已婚、未婚，尤其是女性的成員，因為球隊的球員很多
    會去追求球隊的女性，像是啦啦隊員或經理，為了避免發生
    問題，至少要跟女性啦啦隊員或經理介紹球員婚姻狀況。」
    、「（107年5月份被告加入球隊當經理，有跟被告說每個球
    員的婚姻狀態，當時丙○○有無在場？）當時我在介紹時，距
    離約是我所坐證人枱到原告的位置這麼遠，且我是看到誰就
    介紹誰，如果是單身我會特別講，如果說是已婚，我會跟被
    告說她沒有機會了。」等語相合。
　⒉被告雖辯稱：其與證人丙○○分手後關係惡化，丙○○所證有偏
    袒原告之虞，並不足採；而其與證人甲○○並不認識，且球隊
    成員注重個人隱私，甲○○及其他球員不曾也不可能告知其丙
    ○○之婚姻狀況，其係信賴丙○○稱已離婚才與之交往，至108
    年10月間看到丙○○參加球隊家庭日的照片才知被騙云云。惟
    查：
　①被告於107年5月進球隊後，在107年6月至同年11月間曾與證
    人甲○○交往而為男女朋友關係，但因遭甲○○配偶發現而分手
    一節，業據甲○○於本院審理時結證屬實，足證被告與甲○○之
    前關係匪淺，並非被告所辯之毫不認識，又被告並不否認其
    與甲○○間並無仇隙，甲○○縱與丙○○關係親如兄弟，亦實無甘
    冒偽證罪責，甚至自身家庭革命之風險，而於本院作證時謊
    稱其與被告間曾為男女朋友關係，並為被告不利陳述之必要
    ，足認甲○○所證其於被告在107年5月間進球隊當經理時，即
    已告知被告丙○○已婚之事實，應屬實在。
　②又觀諸原告所提出丙○○自106年4月17日起至108年10月10日間
    上傳臉書之照片，當中原告夫妻帶同兩人小孩，或一家人，
    或與親人、或與社團友人一同歡喜聚餐、出遊之照片即多達
    20張（見本院卷第309頁至第347頁），其中原告夫妻在照片
    中亦不乏有別於朋友之親暱肢體接觸，被告既自承有丙○○臉
    書，也從中確認丙○○有無婚姻關係，豈有可能如被告所辯至
    108年10月間才發現此事，並對丙○○在兩人交往後不曾將兩
    人合照放在臉書上一事不感到疑惑。且丙○○加入球隊後，即
    持續帶小孩到球場看其打球，原告偶爾也會到球場接小孩，
    球員家屬因會陪同練球、聚餐或出遊，私下也都認識，球隊
    老闆不允許球員發假言論，所以丙○○不可能在球隊向人謊稱
    其已離婚，被告只要願意去問其他人，不可能不知道丙○○有
    無離婚等情，亦經證人甲○○於本院證述綦詳，被告辯稱其不
    可能從其他球員口中知悉丙○○婚姻狀況，顯屬託詞。再以，
    被告於107年6月至11月間既曾與當時有婚姻狀態之甲○○交往
    ，後遭甲○○配偶查知而與甲○○分手，依理自會對其後交往對
    象之婚姻狀態甚為敏感，其於隔年2月再與同隊球員丙○○交
    往時，豈有不確認婚姻狀態，即單純聽信丙○○告知已離婚，
    卻不檢查丙○○身分證配偶欄記載即與之交往之可能。是被告
    所辯：其係於108年10月間見丙○○臉書參加球隊家庭日照片
    ，始知丙○○稱已與原告離婚係謊言云云，並不可採。丙○○所
    證：被告自108年2月間與其交往時即知其有配偶，其未曾欺
    騙被告已離婚一情，即堪採信。
　③被告雖提出丙○○於108年10月21日至109年2月5日間與原告、
    丙○○之母之LINE對話紀錄或電話錄音譯文（見本院卷第109
    頁至第125頁）、被告與原告或丙○○間於109年7月間之電話
    錄音譯文（見本院卷第207頁、第249頁）及丙○○臉書上婚姻
    狀況欄內容（見本院卷第107頁），欲證明其與丙○○交往，
    係遭丙○○及原告設局欺騙，丙○○所證均係偏袒原告而不足採
    。然查：
　⑴丙○○與被告交往後，因被愛情沖昏頭，萌生與原告離婚而與
    被告另組家庭之意，遂於108年7月間與被告合購系爭房屋，
    並登記於被告名下，又聽從被告要求，以原告不愛洗澡、不
    侍奉婆婆、不照顧小孩等理由逼原告與之離婚，並要原告自
    兩人家中搬出等情，業據丙○○於本院審理時證述甚詳，核與
    原告所提出上有被告以藍色原子筆潤稿之離婚協議書、被告
    與丙○○間LINE對話紀錄（見本院卷第29頁、第167頁至第171
    頁）、被告所提出丙○○與原告或丙○○母親間於108年10月24
    日、同年11月26日、109年1月17日、同年月18日、同年月28
    日之電話錄音譯文及LINE對話紀錄（見本院卷第111頁至第1
    25頁）之內容相符。且從被告與丙○○間之LINE對話紀錄內容
    ：「被告：說的破麻（指原告）多聽話，不會怎樣又怎樣」
    、「丙○○：叫我趕（原告），我昨天也趕了，不然還要怎樣
    」、「被告：你（指丙○○）等等在我面前打電話叫她（指原
    告）4/18給我搬出去」、「被告：你（指丙○○）不是應該說
    ，好啊，那我先讓大家知道妳（指原告）是怎樣奉太我家的
    ，然後不洗澡，小孩教育費也都沒出，卻要170萬加這棟妳
    完全沒出錢的房子」、「被告：恩，反正你之前簡單時不處
    理搞到她開條件越開越大，她身邊很多軍師呢」、「被告：
    我看她也知道我這家（指系爭房屋）你有出錢吧，呵呵」、
    「被告：況且你幹嘛不讓媽媽（指丙○○母親）知道她要房子
    的事，好讓媽媽去針對她啊」、「被告：你就是這樣一再地
    接受她出招，呈現弱勢！她自己說跟別人睡也就不用為他說
    的話負責」、「被告：然後我不懂破麻有什麼好煩的」、「
    被告：你就繼續照我們的模式逼她自己受不了不就好了，然
    後不要對她開的條件妥協就好了啊，我不相信你繼續對她用
    這樣的手法她受的了，然後她如果敢跟媽媽講你怎樣，你就
    跟媽媽說她開口要我把家裡這棟房子給她，自然媽媽就會教
    訓她了」、「被告：然後房子也不是你丙○○的名字，在離婚
    打官司時也不會列入」等語（見本院卷第167頁至第171頁）
    ，更可證明丙○○於本院審理時所證非虛。則從丙○○於與被告
    交往時對被告要求其與原告離婚一事言聽計從以觀，其於本
    院審理時所證：其臉書之感情狀態欄記載「與Cara Wu(即原
    告英文名)離婚」等語，係應被告要求所更改等情，應屬實
    在，其並無以上開臉書之感情狀態欄之記載欺騙被告已離婚
    ，所證亦無偏袒原告之情形，應屬可採。
　⑵至依被告所提出其於109年7月間與原告或丙○○間之電話錄音
    譯文（見本院卷第207頁、第249頁），雖可知丙○○於109年7
    月間與被告分手後，丙○○與原告尚要求被告返還丙○○所購買
    之戒指及購買系爭房屋所出資之20萬元，然上開證據雖能證
    明丙○○現與被告間關係交惡，並已回歸原本家庭，但丙○○於
    本院之證述均有其他佐證可證為真，已如前述，自不得因兩
    造現今關係惡化，即遽認其證述並不可採。另依被告所提出
    其與原告在109年7月15日之電話錄音譯文，原告於電話中雖
    陳稱：「啊你就好騙啊，妳不覺得嗎？呵，他（指丙○○）說
    跟我分床睡你覺得有分床睡嗎？也是沒有啊。」、「對啊！
    妳不是問他（丙○○）我們分房睡什麼的嗎？妳覺得會有嗎？
    有可能嗎？妳覺得沒有做愛嗎？」等語，但前揭對話係原告
    經丙○○趕出家門後，因返家協助辦理丙○○母親喪事時，兩造
    間爭風吃醋之語，並不足以證明原告及丙○○有何設局欺騙被
    告，導致被告誤信丙○○已離婚而與之交往之事實，是被告據
    此辯稱其與丙○○交往時並不知丙○○未離婚云云，亦屬無據，
    而無足採。
　④綜上，原告主張被告明知丙○○為有婦之夫，卻仍自108年2月
    起至109年7月間與丙○○交往成為男女朋友關係，並自108年3
    月起至109年6月止，先後於被告位於臺南市永康區崑山國小
    附近租屋處及系爭房屋內與丙○○發生性行為共達10餘次之事
    實，應堪認定。
　㈡又被告雖辯稱：依據原告分別在108年10月21日、同年11月26
    日、109年1月18日與丙○○間之LINE對話紀錄及電話錄音譯文
    所述「已經沒有感情的生活，我也不要了…你們…以後可以…
    好好在一起，帶她去哪兒就去哪兒。」、「我的行為讓你足
    以外遇，那我也無話可說，我說了你有更好的對象，我祝福
    你。」、「…你說你回不來了，我也不得不放手，我沒有權
    利阻止你追求你的幸福，所以我祝福你們…」等語，及原告
    在兩造108年12月24日LINE對話紀錄中表示「我用剩的，妳
    愛就拿去」等語，可知原告已同意被告與丙○○交往，是被告
    並無侵害原告之配偶權云云。惟原告固不否認曾與被告及丙
    ○○間有前揭對話內容，但否認有同意被告與丙○○交往之意。
    又觀諸原告與丙○○及被告間前揭LINE對話紀錄及電話錄音譯
    文之前後文，可知原告於對話間雖有同意丙○○離婚，但實際
    上仍想挽回與丙○○間之婚姻，且實際上亦未與丙○○離婚（見
    本院卷第121頁）；又從原告於108年12月24日與被告間之LI
    NE對話紀錄所述「請問介入人家家庭這樣對嗎？」、「我們
    家庭的事，我們自己處理～」、「但許小姐，妳今天這樣說
    就不對了～所以說家庭有問題...妳就應該介入嗎？」、「我
    知道他很愛妳，也放不開...」、「但同時這也是妳可以自
    己選擇的～」、「為什麼條件這麼好～要守著你別人的東西呢
    」、「結果有要離了嗎？」、「（被告：當然聽不懂啊，不
    同世界的人怎麼聽的懂）嗯～所以～這就是正宮跟小三的不同
    」、「（被告：好好認清自己吧）也請你認清自己～就是得
    不到的才要搶～」、「（被告：抱歉，不是我得不到，我更
    不用搶！！他的心不在你那）沒關係～我用剩的，你愛就去
    吧～」等語，其內已多次指責被告介入原告婚姻，要被告選
    擇放手，並表示自己無離婚之意，其後更直指被告為搶人丈
    夫之小三，則原告最後告知被告「我用剩的你愛就去吧」等
    語，顯係兩造吵架時之氣話，且依其內容中所使用「用剩的
    」三字，亦無法解讀為原告同意被告在其與丙○○離婚前介入
    其婚姻之意，是足見原告主張其未曾同意丙○○與被告交往，
    應屬有據，被告前揭所辯，並不足採。
　㈢按因故意或過失，不法侵害他人之權利者，負損害賠償責任
    。故意以背於善良風俗之方法，加損害於他人者亦同；不法
    侵害他人基於父、母、子、女或配偶關係之身分法益而情節
    重大者，被害人雖非財產上之損害，亦得請求賠償相當之金
    額，民法第184條第1項、第195條第3項分別定有明文。又婚
    姻係以夫妻之共同生活為其目的，配偶應互相協力保持其共
    同生活之圓滿安全及幸福，夫妻互守誠實，為確保其共同生
    活之圓滿安全及幸福之必要條件，故應解為配偶因婚姻契約
    而互負誠實之義務，配偶之一方行為不誠實，破壞共同生活
    之圓滿安全及幸福者，即為違反因婚姻契約之義務而侵害他
    方之權利，有最高法院41年度台上字第278號、55年度台上
    字第2053號判決意旨可資參照。是如明知對方為有配偶之人
    ，仍與之發生性行為，足以破壞夫妻間之共同生活，動搖家
    庭生活之圓滿安全與幸福，依社會一般觀念，自得認有以違
    背善良風俗之方法，故意加損害於對方配偶之配偶權，應構
    成侵權行為。又侵害配偶權之行為，並不以通姦、相姦行為
    為限，倘明知他人已婚而仍與之為逾越結交普通朋友分際之
    互相交往，其行為已逾社會一般通念所能容忍之範圍，達破
    壞婚姻共同生活之圓滿安全及幸福之程度，乃係屬干擾或妨
    害他人夫妻維持婚姻共同生活圓滿、安全及幸福之權利，影
    響配偶之身分法益至鉅，苟配偶確因此受非財產上損害即精
    神上痛苦，自亦得依法請求賠償。查本件被告於108年2月起
    至109年7月止明知丙○○係有妻兒之人，卻仍與丙○○交往為男
    女朋友，並自108年3月起至109年6月止在其位於臺南市永康
    區崑山國小附近租屋處或與丙○○合購之系爭房屋內與丙○○為
    性行為達10次以上等情，已如前述，則被告前揭所為，自已
    故意侵害原告之配偶權且情節重大，是原告依據前揭法條之
    規定，請求被告應賠償其非財產上之損害賠償，自屬有據。
  ㈣次按精神慰撫金之賠償，核給之標準固與財產上損害之計算
    不同，然非不可斟酌雙方身分資力與加害程度，及其他各種
    情形核定相當之數額，有最高法院51年度台上字第223號判
    決意旨可供參考。是精神慰撫金之多寡，應斟酌雙方之身分
    、地位、資力、加害之程度、被害人所受之痛苦及其他各種
    情形，核定相當之數額。查原告學歷為大學畢業，原於百貨
    專櫃工作，現因請育嬰假留職停薪中，而原告與丙○○於100
    年間結婚後，兩人共育有3名未成年子女，現與丈夫子女同
    住，於107年、108年之年所得分別為563,147元、778,733元
    ，並有價值0元之汽車2筆；而被告學歷為大學畢業，未婚，
    現任職於保險公司，107年、108年之年所得分別為710,064
    元、582,233元，名下有價值1,650,260元之不動產及股票共
    3筆等情，業據兩造陳明在卷，並有卷附兩造107年、108年
    之稅務電子閘門財產所得調件明細表附卷可稽（見本院卷第
    67頁至第77頁）。本院審酌兩造上開身分、資力及被告明知
    丙○○為有配偶之人，卻罔顧丙○○當時與原告所生3名未成年
    子女均甚年幼，仍於108年2月起至109年7月間接受丙○○追求
    而成為男女朋友，並利用原告夫妻間偶有不睦之機，慫恿丙
    ○○與原告離婚另購愛巢於被告名下，甚至要求丙○○將原告自
    家中趕出，使原告因遭丈夫背叛，圓滿家庭破碎，身心遭受
    重創，而被告除未曾就其前揭所為對原告表示歉意外，於本
    院審理時仍飾詞狡辯，反稱係遭原告及丙○○設局詐騙感情，
    足見對其惡意破壞原告家庭毫無悔意等一切情狀，認原告請
    求被告賠償其非財產上之損害80萬元，應屬有據。
五、綜上所述，原告依民法第184條第1項、第195條之規定，請
    求被告應給付其80萬元，及自民事起訴狀繕本送達翌日即10
    9年9月11日起至清償日止，按年息百分之5計算之法定遲延
    利息，為有理由，應予准許。兩造陳明願供擔保請准宣告假
    執行及免為假執行，爰分別酌定相當金額均准許之。
六、本件事證已臻明確，兩造其餘攻擊防禦方法及舉證，核與判
    決結果不生影響，爰不再一一論述，附此敘明。　　
七、據上論結，本件原告之訴為有理由。依民事訴訟法第78條、
    第87條第1項、第390條第2項、第392條第2項，判決如主文
    。
中　　華　　民　　國　　110 　年　　3 　　月　　30　　日
                  民事第五庭    法    官　劉秀君
以上正本係照原本作成。
如不服本判決，應於判決送達後20日內向本院提出上訴狀並表明
上訴理由（須附繕本）。如委任律師提起上訴者，應一併繳納上
訴審裁判費。
中　　華　　民　　國　　110 　年　　4 　　月　　1 　　日
                                書 記 官  王美韻